【裁判字號】    98,訴,973
【裁判日期】    981130
【裁判案由】    違反毒品危害防制條例
【裁判全文】
臺灣嘉義地方法院刑事判決               98年度訴字第973號
公  訴  人  臺灣嘉義地方法院檢察署檢察官
被      告  甲○○
上列被告因違反毒品危害防制條例案件，經檢察官提起公訴（98
年度毒偵字第1531號），被告於準備程序中就被訴事實為有罪之
陳述，本院合議庭裁定由受命法官改依簡式審判程序審理，判決
如下：
    主  文
甲○○施用第一級毒品，累犯，處有期徒刑柒月。
    犯 罪 事 實
一、甲○○前因施毒品案件，經本院裁定令入戒治處所施以強制
    戒治，並於民國91年9月23日因停止其處分出監，另由本院
    於91年4月22日，以91年度訴字第116號判決判處有期徒刑1
    年確定，於93年3月17日因縮短刑期假釋出監，付保護管束
    ，93年4月3日保護管束期滿，假釋未經撤銷，所餘未執行之
    刑以已執行論而執行完畢，復於前揭強制戒治執行完畢釋放
    後5年內，再因施用毒品案件，經本院於93年11月25日，以9
    3年度訴字第326號判決判處有期徒刑1年4月確定，又因贓物
    及恐嚇案件，經本院於94年7月29日，以94年度易字第166號
    判決判處有期徒刑3月、4月，並定應執行有期徒刑6月確定
    ，上開各罪經裁定應執行有期徒刑1年9月，於95年10月26日
    縮刑期滿執行完畢。詎其仍不知悔改，復基於施用第1級毒
    品海洛因之犯意，於98年8月27日下午某時，在嘉義市嘉義
    公園廁所內，以將海洛因放置在注射針筒內，加水混合後注
    射身體之方式，施用海洛因1次。嗣經警於98年8月28日下午
    4 時30分許，持本院核發之搜索票至嘉義市○○街388巷22
    號執行搜索，得其同意採集尿液送驗，結果呈嗎啡（海洛因
    代謝物）陽性反應，而悉上情。
二、案經嘉義縣警察局竹崎分局報告臺灣嘉義地方法院檢察署檢
    察官偵查起訴。
    理  由
壹、程序事項
    本件於準備程序進行中，被告甲○○就被訴事實為有罪之陳
    述，且所犯係死刑、無期徒刑、最輕本刑為3年以上有期徒
    刑以外之罪，經本院告知簡式審判程序之旨，並聽取檢察官
    及被告之意見後，依刑事訴訟法第273條之1第1項之規定，
    裁定進行簡式審判程序，復依刑事訴訟法第273條之2規定，
    不適用證據提示、交互詰問及傳聞法則有關證據能力限制等
    規定，先予敘明。
貳、實體事項
一、前揭犯罪事實，業據被告於本院行準備程序、審理時坦白承
    認（見本院卷第26、33頁），又其於98年8月28日下午5時40
    分許，經警採集尿液送驗，由檢驗單位以酵素免疫分析法為
    初步檢驗，再以氣相層析質譜儀法為確認檢驗，結果呈嗎啡
    （海洛因代謝物）陽性反應乙情，此有搜索票、臺灣檢驗科
    技股份有限公司濫用藥物尿液檢驗報告、代號與真實姓名對
    照表（代號：竹A84號）各1份在卷可按（見警卷第4至6頁）
    ，而以氣相層析質譜儀法作為毒品藥物及其代謝產物之定性
    及定量分析，可排除偽陽性之可能，均堪為補強證據，足以
    擔保被告任意性自白與事實相符。又按毒品危害防制條例於
    92 年7月9日修正公布，自93年1月9日施行，其中第20條、
    第23 條將施用毒品之刑事處遇程序，區分為「初犯」及「5
    年內再犯」、「5年後再犯」，從其立法意旨及經觀察、勒
    戒或強制戒治是否已足以遮斷其施用毒品之毒癮以觀，倘被
    告於5年內已再犯，經依法追訴處罰，縱其第3次（或第3次
    以上）再度施用毒品之時間，在初犯經觀察、勒戒或強制戒
    治執行完畢釋放5年以後，已不合於「5年後再犯」之規定，
    且因已於「5年內再犯」，顯見其再犯率甚高，原實施觀察
    、勒戒或強制戒治，已無法收其實效，即應依該條例第10條
    處罰（最高法院95年度臺非字第59號、第65號判決及同院97
    年度第5次刑事庭會議決議意旨可資參照）。查被告前因施
    用毒品案件，經本院裁定令入戒治處所施以強制戒治，並於
    91年9月23日因停止其處分出監，復於前揭強制戒治執行完
    畢釋放後5年內，再因施用毒品案件，經本院於93年11月25
    日，以93年度訴字第326號判決判處有期徒刑1年4月確定，
    此有臺灣高等法院被告前案紀錄表、刑案資料查註紀錄表、
    全國施用毒品案件紀錄表、受觀察勒戒人毒品及前科紀錄簡
    列表各1份附卷足稽，其於強制戒治執行完畢釋放後5年內，
    已因再犯施用毒品案件，為法院追訴處罰，雖本次係於其受
    強制戒治執行完畢釋放5年後再犯，揆諸首揭實務見解意旨
    ，仍應依法予以追訴處罰。綜上所述，本件事證明確，被告
    犯行洵堪認定，應依法論科。
二、按海洛因為毒品危害防制條例第2條第2項第1款所定之第1級
    毒品，核被告所為，係犯毒品危害防制條例第10條第1項之
    施用第1級毒品罪，其持有海洛因之低度行為，應為施用之
    高度行為所吸收，不另論罪。又被告前因施用毒品等案件，
    經本院判處罪刑確定，於95年10月26日縮刑期滿執行完畢，
    詳如犯罪事實欄所述，亦有上開被告前案紀錄表乙份存卷為
    考，其於受徒刑之執行完畢，5年以內故意再犯本件有期徒
    刑以上之罪，為累犯，應依刑法第47條第1項規定，加重其
    刑。爰審酌被告高工畢業之智識程度，已有施用毒品之前案
    紀錄，詳於上述，猶再施用毒品，顯見尚無戒除之決心，施
    用毒品除戕害自身健康外，對社會秩序亦有潛在危害，兼衡
    其於犯後坦承之態度，本次犯罪並未造成他人實害、被告自
    承與母親、兄同住、從事通訊業工作之家庭、經濟等一切情
    狀，量處如主文所示之刑。
據上論斷，應依刑事訴訟法第273條之1第1項、第299條第1項前
段，毒品危害防制條例第10條第1項，刑法第11條前段、第47條
第1項，判決如主文。
本案經檢察官侯德人到庭執行職務。
中    華    民    國    98    年    11    月    30    日
                  刑事第二庭  法  官  林青怡
以上正本證明與原本無異。
如不服本判決應於收受判決後10日內向本院提出上訴書狀，並應
敘述具體理由；其未敘述上訴理由者，應於上訴期間屆滿後20日
內向本院補提理由書（均須按他造當事人之人數附繕本）「切勿
逕送上級法院」。
中    華    民    國    98    年    11    月    30    日
                              書記官  李佳惠
附錄論罪科刑法條
毒品危害防制條例第10條
施用第一級毒品者，處6月以上5年以下有期徒刑。
施用第二級毒品者，處3年以下有期徒刑。


司法院資訊處製作；財團法人民間司法改革基金會備份。
